【裁判字號】    97,訴,3574
【裁判日期】    971124
【裁判案由】    毒品危害防制條例
【裁判全文】
臺灣板橋地方法院刑事判決              97年度訴字第3574號
公  訴  人  臺灣板橋地方法院檢察署檢察官
被      告  甲○○
                    （現於臺灣臺北監獄士林分監執行中）
上列被告因違反毒品危害防制條例案件，經檢察官提起公訴（97
年度毒偵字第5743號），因被告於本院準備程序中就被訴事實為
有罪之陳述，本院告知被告簡式審判程序之旨，並聽取當事人之
意見後，改依簡式審判程序進行，判決如下：
    主  文
甲○○施用第二級毒品，累犯，處有期徒刑陸月，如易科罰金以
新臺幣壹仟元折算壹日。扣案之玻璃球吸食器壹個沒收；又持有
第一級毒品，累犯，處拘役伍拾日，如易科罰金以新臺幣壹仟元
折算壹日。扣案之海洛因壹袋（驗餘淨重零點陸零柒公克）沒收
銷燬之。
    事  實
一、甲○○前因違反毒品危害防制條例案件，經依臺灣臺北地方
    法院裁定執行觀察、勒戒後，認無繼續施用之傾向，於民國
    91年12月10日經檢察官釋放，並由臺灣臺北地方法院檢察署
    檢察官以91年度毒偵字第600 號為不起訴處分確定；又於觀
    察勒戒執行完畢釋放後5 年內之95年間，因施用第二級毒品
    ，經本院95年度簡上字第404 號判處有期徒刑5 月，如易科
    罰金以銀元3 百元折算1 日確定，95年11月15日易科罰金執
    行完畢。詎猶不知悔改，復基於施用第二級毒品之犯意，於
    97年7 月2 日3 時30分許，在臺北縣蘆洲市○○路599 號5
    樓房間內，施用第2 級毒品甲基安非他命1 次；另基於持有
    第一級毒品之犯意，於同日持有第1 級毒品海洛因1 袋（淨
    重0.609 公克）。嗣於同年7 月2 日17時45分，在上址為警
    搜索，當場在前開房間內起獲電子磅秤1 台、分裝袋1 包、
    安非他命殘渣袋1 個、海洛因殘袋2 個、玻璃球吸食器1 個
    、吸管提撥器3 支、安非他命吸食器1 組、海洛因1 袋（淨
    重0.609 公克）、葡萄糖2 包、行動電話1 具等物，始偵悉
    上情。
二、案經臺北縣政府警察局移送臺灣板橋地方法院檢察署檢察官
    偵查起訴。
    理  由
一、訊據被告甲○○對於前揭事實，坦承不諱。又被告為警查獲
    時採其尿液送驗，結果亦呈甲基安非他命陽性反應，有台灣
    檢驗科技股份有限公司97年7 月15日出具之濫用藥物尿液檢
    驗報告（報告編號：CH/2008/70089）1紙存卷可憑，復有扣
    案如事實欄所載之物可資佐證；另扣案之透明結晶1 包，經
    送交通部民用航空局航空醫務中心鑑定結果，確為第一級毒
    品海洛因無訛（淨重0.609 公克，取樣0.002 公克，餘重0.
    607 公克），有97年7 月15日航藥鑑字第0973547 號毒品鑑
    定書在卷可憑。足認被告自白與事實相符，堪予採信。且本
    件被告如事實欄所載之施用毒品前科情形，有臺灣高等法院
    被告前案紀錄表附卷可稽，本案雖距初犯觀察勒戒執行完畢
    已逾5 年，惟其間被告又因施用毒品犯行經判決確定，自無
    再經觀察、勒戒及強制戒治之必要，應逕行追訴處罰。綜上
    ，本件事證明確，被告犯行洵堪認定，應予依法論科。
二、核被告所為，係犯毒品危害防制條例第10條第2 項之施用第
    二級毒品罪及同條例第11條第1 項持有第一級毒品罪。被告
    施用前持有第二級毒品之低度行為，應為施用之高度行為所
    吸收，不另論罪。被告所犯上開二罪間，犯意各別，行為互
    殊，應分論併罰。又公訴意旨原起訴被告於97年7 月2 日為
    警查獲採尿時回溯26小時內之某時，另有施用第一級毒品海
    洛因犯行，然被告否認有施用海洛因犯行，且其尿液檢驗結
    果，亦呈鴉片類陰性反應，有上開台灣檢驗科技股份有限公
    司97年7 月15日出具之濫用藥物尿液檢驗報告（報告編號：
    CH /2008/ 70089）1紙存卷可憑，是尚難認被告於前開時地
    有施用第一級毒品海洛因，原應諭知無罪判決，惟此部分與
    前開已起訴之被告持有第一級毒品海洛因部分，有實質上一
    罪之吸收關係，雖公訴檢察官原具狀表示撤回施用第一級毒
    品之起訴，然因持有第一級毒品部分並不在撤回之列（見本
    院97年11月10日準備程序筆錄），則依最高法院95年度台上
    字第2633號裁判意旨，就單一案件之事實，僅就一部分事實
    撤回起訴，基於審判不可分之關係，並不生撤回效力。是本
    院仍應就被告持有第一級毒品海洛因之犯行予以審究，並就
    被告施用第一級毒品犯行，不另為無罪之諭知，應予敘明。
    再被告如事實欄所載之前科及執行紀錄，有臺灣高等法院被
    告前案紀錄表在卷可考，其於受有期徒刑執行完畢後，5 年
    內故意再犯本件有期徒刑以上之本罪，均為累犯，均應依法
    加重其刑。爰審酌被告前已因施用毒品案件經送觀察勒戒，
    仍不能戒除毒癮，再次漠視法令禁制而犯本罪，顯見其戒除
    毒癮之意志薄弱，兼酌施用毒品行為本質上係屬自我戕害行
    為，反社會性之程度應較低，及其持有第一級毒品之數量、
    犯後坦承犯行之態度等一切情狀，分別量處如主文所示之刑
    ，並均諭知易科罰金之折算標準。
三、扣案之第一級毒品海洛因1 袋（淨重0.609 公克，取樣0.00
    2 公克，餘重0.607 公克），其外包裝袋與毒品粉末難以完
    全析離，除鑑驗部分之毒品已滅失無庸諭知外，餘均應依毒
    品危害防制條例第18條第1 項前段規定，沒收銷燬之；另玻
    璃球吸食器1 個，為被告所有供施用二級毒品所用之物，業
    據被告供承在卷，爰依刑法第38條第1 項第2 款規定宣告沒
    收。至其餘扣案物品，被告否認為其所有，且同時被查獲之
    簡永祥於偵查中供稱為伊所有，既非被告所有之物，自無庸
    諭知沒收。
據上論斷，應依刑事訴訟法第273 條之1 第1 項、第299 條第1
項前段，毒品危害防制條例第10條第2 項、第11條第1 項、第18
條第1 項前段，刑法第11條前段、第47條第1 項、第41條第1 項
前段、第38條第1項第2款，判決如主文。
本案經檢察官林俊峰到庭執行職務。
中    華    民    國    97    年    11    月    24    日
                    刑事第十六庭  法  官  李君豪
以上正本證明與原本無異。
如不服本判決，應於判決送達後10日內敘明上訴理由，向本院提
出上訴狀（應附繕本）。
                                  書記官  金和國
中    華    民    國    97    年    11    月    24    日
附錄本案論罪科刑法條全文：
毒品危害防制條例第10條
施用第一級毒品者，處6月以上5年以下有期徒刑。
施用第二級毒品者，處3年以下有期徒刑。
毒品危害防制條例第11條
持有第一級毒品者，處3 年以下有期徒刑、拘役或新臺幣5 萬元
以下罰金。
持有第二級毒品者，處2 年以下有期徒刑、拘役或新臺幣3 萬元
以下罰金。
持有專供製造或施用第一、二級毒品之器具者，處1 年以下有期
徒刑、拘役或新臺幣1 萬元以下罰金。
持有毒品達一定數量者，加重其刑至二分之一，其標準由行政院
定之。


司法院資訊處製作；財團法人民間司法改革基金會備份。
